---
title: "商务统计分析1st_assignment_shurui"
author: "shurui"
date: "`r Sys.Date()`"
header-includes:
  - \usepackage{ctex}
output:
  pdf_document:
    includes:
      keep_tex: yes
    latex_engine: xelatex
  word_document: default
---
```{r setup, include=TRUE}
knitr::opts_chunk$set(echo = FALSE,error = FALSE, warning = FALSE, message = FALSE,
                      out.width = "100%", split = FALSE, fig.align = "center")
pdf.options(family="GB1")
#load library
library(tidyverse)
library(lubridate)
library(scales)
library(plotly)
library(patchwork)
library(ggrepel)
library(wordcloud2)
```


# 数据介绍
- 链家二手房网站默认显示100页，每页30套房产，因此本数据包括3000套房产信息；
    
- 数据包括了页面可见部分的文本信息，具体字段及说明见作业说明。

 **说明：**数据仅用于教学；由于不清楚链家数据的展示规则，因此数据可能并不是武汉二手房市场的随机抽样，结论很可能有很大的偏差，甚至可能是错误的。
    
```{r}
# 载入数据和预处理

lj<- read_csv("C:/Users/sr/Desktop/武大作业/1st-assignment-main/data/2023-09-12_cleaned.csv")
# EDA ---------------------------------------------------------------------
theme_set(theme(text = element_text(family="Arial",size = 10))) #这里family设置成你系统中的中文字体名。

# 做一些数据预处理，比如把字符型变成factor。

```

# 数据概览

数据表（lj)共包括`r names(lj)`等`r ncol(lj)`个变量,共`r nrow(lj)`行。

共有18个变量解释如下：
|变量|解释|
|:--|:--|
|property_name|小区名字|
|property_region|所处区域|
|price_ttl|房屋总价，单位万元|
|price_sqm|房屋单价，单位元|
|bedrooms|房间数|
|livingrooms|客厅数|
|building_area|建筑面积|
|directions1|房屋主要朝向|
|directions2|房屋次要朝向|
|decoration|装修状况|
|property_t_height|楼栋总层数|
|property_height|房屋在所在楼栋所处位置，取值为高中低|
|property_style|建筑形式，如板楼、塔楼等|
|followers|在该二手房网站的关注人数|
|near_subway|是否靠近地铁|
|if_2y|产证是否满2年|
|has_key|中介是否有钥匙，标注“随时看房”表示有钥匙|
|vr|是否支持VR看房|

该表共有3000行数据，表的前10行示例如下：

```{r}
lj %>% head(10)
```

各变量的简短信息：
```{r}
glimpse(lj)
```

各变量的简短统计：
```{r}
summary(lj)
```

可以看到：

- 直观结论1

- 价格特点：price_ttl房屋总价最大值1380万元，最小值10.6万元，中位数值137万元，均值155.9万元。均值与最大值最小值有一定差距，数据分布可能比较分散，数据集中程度不高。也证明了各个区域下房价的价值分布有较大的差异性。
- 直观结论2

- 部分数据存在异常值需要清洗，如property_region未填写正确数值，部分数据填充值为NA，并且该NA具有业务属性，即非NA则为统一值，可进行转换而不做清除。
- 直观结论3

- 数值类型数据7个，字符类型数据11个，字符类型数据需要进一步处理分析。


# 探索性分析

## 变量price_ttl的数值描述与图形

- 发现：

- 发现1

- price_ttl变量数值描述
类型`r mode(lj$price_ttl)`：numeric
max：1380
min：10.6
mean：137
avg：155.9
四分位距：93
方差`r sd(lj$price_ttl)`:95.54813
极差`r diff(range(lj$price_ttl))`:：1369.4
是否有空值`r sum(is.na(lj$price_ttl))`：无 

- 发现2

- price_ttl变量图形描述：直方图描述与概率密度曲线
将price_ttl的数据用直方图展示结果类似卡方分布，红色线条为该数据的概率密度曲线，蓝色线条为该数据在正态分布下的概率密度曲线，能看出房屋的总价有点趋向于正态分布
```{r}
p1 <- ggplot(data=lj,aes(x = lj$price_ttl))+geom_histogram(aes(y = ..density..), bins = 30, color = "grey")+stat_density(aes(group = 1), fill = NA, color = "red") + stat_function(fun = function(x) dnorm(x, mean = 137,sd=95.54813), col = "blue") +theme_bw() 

print(p1)
```

price_ttl变量图形描述：箱线图
箱线图展示了变量的4分位以及上下分界，价格区间从十几万到350万间有99.7%的数据，有不少的离群点数据在分析时可作为异常值处理。
```{r}
p2 <- ggplot(data.frame(x=lj$price_ttl),aes(x))+
  stat_boxplot(geom="errorbar",width=0.6,aes(x=lj$price_ttl))+geom_boxplot()+scale_x_continuous(breaks = seq(0, 1500, by = 100))+theme_bw()
p2
```
该箱线图剔除了异常值并缩小了x轴范围，比较直观的看到数据中整体房价分布区间在90多万至190万左右，包含了50%的数据，箱体比较扁，该部分数据较为集中，证明该部分数据展示的价格区间非常集中。
```{r}
p3 <- ggplot(data.frame(x=lj$price_ttl),aes(x))+
  stat_boxplot(geom="errorbar",width=0.6,aes(x=lj$price_ttl))+
  geom_boxplot(outlier.shape = NA)+
  #scale_x_continuous(breaks = seq(0,350,50), limits = c(0,350))
  coord_cartesian( xlim = c(0,350))+theme_bw()
p3
```
## 变量decoration的数值描述与图形

发现：
- 发现1

- decoration变量数值描述
类型`r mode(lj$decoration)`：character
是否有空值`r sum(is.na(lj$decoration))`：无 
数据类型一共有`r unique(lj$decoration)`："精装" "简装" "其他" "毛坯" 这4种

- 发现2

- decoration变量图形描述：直方图
通过条形图可以看到精装是占比最高的58.6%，其次是简装21.1%，最后是毛坯14.5%,其他占比5.8%
```{r}
p4 <-lj %>% 
  group_by(decoration) %>% 
  summarize(count = n()) %>% 
  mutate(percent = count/sum(count)) %>% 
  ggplot(aes(x=decoration, y=count,fill=decoration)) +
  geom_col() +
  geom_text(aes(label = paste0(round(100 * percent, 1), "%")), vjust = 1.5)+theme_bw()
p4
```
通过单价与面积的散点图，我们能看到单价与面积成线性增长关系，即面积越大单价越高，并且精装修的房屋线性关系是三类房屋中最平稳的
```{r}
p5 <-lj %>% filter(!price_ttl>1000)%>% ggplot(aes(building_area,price_ttl,color=decoration))+geom_point()+geom_smooth(formula = 'y ~ x',method  ="lm",se=FALSE)+theme_bw()
print(p5)
```
我们可以看到4种装修类别的房屋的总价和单价展示出的箱线图，可以看出精装修确实会让房屋的出售价格高一些，符合社会规律。
```{r}

p6_1 <- ggplot(data=lj,aes(x=lj$decoration,y=lj$price_ttl))+
  stat_boxplot(geom="errorbar",width=0.6,aes(x=lj$decoration,y=lj$price_ttl))+geom_boxplot()+labs(title="总价与装修关系")+theme_bw()
p6_2 <- ggplot(data=lj,aes(x=lj$decoration,y=lj$price_sqm))+
  stat_boxplot(geom="errorbar",width=0.6,aes(x=lj$decoration,y=lj$price_sqm))+geom_boxplot()+labs(title="单价与装修关系")+theme_bw()
p6_1+p6_2

```

## 探索问题1
- 发现：探索房屋价格与所属区域的关系

- 发现1

我们能找到房屋单价、总价排名靠前的房屋区域，我们将排名前10的区域找到，并将单价前10的数据与总价前10的数据做交集，得到有8个区域是既是单价排名靠前同时总价排名也是靠前，发现数据中单价与总价都会同时影响一个区域的表现关系，虽然排名有一定的变化（红色和蓝色线条），但是如绿色线条展示他们有一定的线性关系。
```{r}

#剔除“VR看装修”异常数据，构造房屋单价均值与房屋所在区域关系后的降序排列数据
df1 <-aggregate(lj$price_sqm,by=list(r=lj$property_region),mean)%>%arrange(desc(x))%>%filter(!r=="VR看装修")
#剔除“VR看装修”异常数据，构造房屋总价均值与房屋所在区域关系后的降序排列数据
df2 <-aggregate(lj$price_ttl,by=list(r=lj$property_region),mean)%>%arrange(desc(x))%>%filter(!r=="VR看装修")
#取排前10的数据并添加对应rank值s1
df1_10<-mutate(df1[1:10,],rank=seq(1,10))
#取排前10的数据并添加对应rank值s2
df2_10<-mutate(df2[1:10,],rank=seq(1,10))
#将s1数据和s2数据进行merge求房屋总价和单价均排名前10的交集
dfmerge<-merge(df1_10,df2_10,by="r")%>%select(r,s1=rank.x,s2=rank.y)
dfmerge_rank<-data.frame(dfmerge,s3=(dfmerge$s1+dfmerge$s2)/2)%>%arrange(s3)
#将发现的区域排名数据构造向量
dfmerge_rank$r<-factor(dfmerge_rank$r,levels=c("中北路","黄埔永清","水果湖","CBD西北湖","楚河汉街","三阳路","积玉桥","关山大道"))

p6 <- ggplot(dfmerge_rank,aes(r,s1,group=1))+labs(title="房屋总价与单价排名数量变化图",
       x="区域",
       y="排名") +
#单价排名红色曲线
geom_point(aes(x=r,y=s1),color="RED")+geom_line(aes(x=r,y=s1),color="RED")+
#总价排名蓝色曲线
geom_point(aes(x=r,y=s2),color="BLUE")+geom_line(aes(x=r,y=s2),color="BLUE")+
#排名均值绿色曲线
geom_point(aes(x=r,y=s3),color="GREEN")+geom_line(aes(x=r,y=s3),color="GREEN")+theme_bw()
p6
```
- 发现2

- 对比前10区域的房屋与非前10区域房屋在单价与面积的关系，可以看出排名前10区域的房屋单价与面积的斜率更大,而非前10区域房屋单价与面积关系线性关系比较平滑，说明前10区域内的房屋单价/面积的比值更大。

```{r}

#将8个区域的数据取出来
df7a <- lj %>%  filter(property_region %in% c("中北路","黄埔永清","水果湖","CBD西北湖","楚河汉街","三阳路","积玉桥","关山大道"))

#将非8个区域的数据取出来
df7b <- lj %>%  filter(!property_region %in% c("中北路","黄埔永清","水果湖","CBD西北湖","楚河汉街","三阳路","积玉桥","关山大道")) %>% filter(!price_ttl>1000)


p7_1 <- df7a %>% ggplot(aes(building_area,price_sqm))+geom_point()+geom_smooth(formula='y~x',method  = "lm")+labs(title = "房屋售价排名前10区域", x = "建筑面积", y = "单价")+theme_bw()
p7_2 <- df7b %>% ggplot(aes(building_area,price_sqm))+geom_point()+geom_smooth(formula='y~x',method  = "lm")+labs(title = "房屋售价排名非前10区域", x = "建筑面积", y = "单价")+theme_bw()

p7_1+p7_2
```

## 探索问题2
探索房屋的装修情况decoration，
房屋的户型bedrooms、livingrooms
房屋在所在楼栋所处位置property_height，
等与挂牌数量的关系
发现：
- 发现1

- 二手房户型分布与装修情况与挂牌数量的关系，3室两厅且为精装是挂牌最多的类型
```{r}
df3 <- data.frame(lj,shiting=paste(paste(lj$bedrooms,lj$livingrooms, sep ="室"),sep="厅"))
p8 <-  ggplot(data=df3,aes(x=reorder(shiting,rep(-1,length(shiting)),sum),fill=decoration))+scale_y_continuous(name="挂牌量", limits=c(0, 1500))+ geom_bar(width = 0.5)+theme_bw()+labs(title = "武汉市二手房户型分布",x="",y="")+ theme(plot.title = element_text(hjust = 0.5,face = "bold",size = 15,colour = 'black'))+ theme(legend.position = c(0.8,0.3))+guides(fill=guide_legend(title=NULL))
p8
```
-发现2

- 房屋在楼层中间位置挂牌数量最多，房屋所处楼层在较低或较高都不太影响房屋打算出售意向,精装房不管在任何楼层都依然是二手市场的出售主力
```{r}
p9 <- lj %>%filter(!is.na(property_height)) %>%
ggplot(aes(x=reorder(property_height,rep(-1,length(property_height)),sum),fill=decoration))+geom_bar(width = 0.5)+theme_bw()+ labs(title="武汉二手房挂牌房屋所处楼栋位置",x="", y = "")+ theme(panel.grid.major.y =element_blank(),panel.border = element_blank() )+ theme(axis.text.y = element_text(size = 5, color = "black"))+ theme(plot.title = element_text(hjust = 0.5,face = "bold",size = 15,colour = 'black'))
p9
```
## 探索问题3
探索最受关注楼盘是哪些

- 发现：

- 发现1

- 最受欢迎楼盘为十里和府，毫无悬念的为精装房
```{r}
df4 <- lj  %>% arrange(desc(followers)) %>% head(50)
p10 <- ggplot(data=df4 ,aes(x=followers,y=reorder(property_name,followers)))+ geom_segment(aes(yend=reorder(property_name,followers),colour=decoration),xend=0,size=2)+ geom_point(size=1.5)+theme_bw()+ labs(title="武汉最受关注的楼盘TOP50",x="关注人数", y = "楼盘名称")+ theme(legend.position=c(0.8,0.3))+ theme(panel.grid.major.y =element_blank(),panel.border = element_blank() )+ theme(axis.text.y = element_text(size = 5, color = "black"))+ theme(plot.title = element_text(hjust = 0.5,face = "bold",size = 15,colour = 'black'))
p10
```
- 发现2

- 关注超过人数超过100的楼盘为什么受欢迎
比如是否精装修，近地铁，房本满两年，随时看房，可VR看装修等。通过图能看出
房本满两年、随时看房、可VR看装修等由房屋可控的因素对是否受欢迎影响非常大。
而是否近地铁由于小区地理属性本身的限制，占比也超过50%，也为正相关影响。
```{r}

df5 <- lj %>% 
  filter(followers>100)%>% filter(!property_name=="联投花山郡一期（香颂）")%>%select(near_subway,if_2y,has_key,vr)
#是否近地铁
p11_1 <-  df5 %>%group_by(near_subway)%>%
 summarize(count = n())%>%
 mutate(percent = count/sum(count))%>%ggplot(aes(near_subway, count)) +
  geom_col(aes(fill=near_subway), position = position_dodge2(preserve = 'single')) +
  geom_text(aes(label=count), position = position_dodge2(width = 0.1, preserve = 'single'),vjust = 1, hjust = 0.5)+theme_bw()
#是否房本满两年
p11_2 <-  df5 %>%group_by(if_2y)%>%
 summarize(count = n())%>%
 mutate(percent = count/sum(count))%>%ggplot(aes(if_2y, count)) +
  geom_col(aes(fill=if_2y), position = position_dodge2(preserve = 'single')) +
  geom_text(aes(label=count), position = position_dodge2(width = 0.1, preserve = 'single'),vjust = 1, hjust = 0.5) +theme_bw()
#是否随时看房
p11_3 <-  df5 %>%group_by(has_key)%>%
 summarize(count = n())%>%
 mutate(percent = count/sum(count))%>%ggplot(aes(has_key, count)) +
  geom_col(aes(fill=has_key), position = position_dodge2(preserve = 'single')) +
  geom_text(aes(label=count), position = position_dodge2(width = 0.1, preserve = 'single'),vjust = 1, hjust = 0.5) +theme_bw()
#是否可随时看房
p11_4 <-  df5 %>%group_by(vr)%>%
 summarize(count = n())%>%
 mutate(percent = count/sum(count))%>%ggplot(aes(vr, count)) +
  geom_col(aes(fill=vr), position = position_dodge2(preserve = 'single')) +
  geom_text(aes(label=count), position = position_dodge2(width = 0.1, preserve = 'single'),vjust = 1, hjust = 0.5) +theme_bw()

p11_1 + p11_2 + p11_3 + p11_4

```


---

# 发现总结

通过对该数据包括的3000套房产信息进行数据分析，我发现：

- 1.房屋价格在90万至190万之间数据比较集中，剔除离群点的数据，整体价格趋近正态分布，房屋单价与房屋面积成线性正相关关系。

- 2.精装房是挂牌最多的房屋，精装房的房屋单价及总价的中值都比其他类型要高，符合市场规律。

- 3.房屋总价排名靠前的区域与房屋单价排名靠前的区域有80%的重合性，关联分析后，单价与总价的合并排名成线性正相关关系，体现了单价高的区域房屋出售的面积也更大；
房屋总价与单价排名靠前的区域单价/面积的比值更大，并且越靠前区域的比值越大，体现了高价值区域的楼面价值更大。

- 4.三室两厅以及精装是挂牌最多的房屋，房屋所在楼层不影响挂牌量，可能由于数据中标注为房屋所在楼层而不是整体房屋楼层，但该组数据同样也表明了挂牌多为家庭改善型置换出售，即房屋较大，任何楼层出售数量都很平均，多为精装修。

- 5.房本满两年、随时看房、可VR看装修等由房屋出售时的可控因素影响房屋挂牌的关注人数，因为这些属性可由售房者控制并且全对买方利好，数据的表现符合市场规律。
